【裁判字號】    98,執消債更,39
【裁判日期】    990112
【裁判案由】    更生執行事件
【裁判全文】
臺灣基隆地方法院民事裁定          98年度執消債更字第39號
債  務  人  陳林月寶
代  理  人  胡鳳嬌律師 （財團法人法律扶助基金會）
債  權  人  台新國際商業銀行股份有限公司
法定代理人  吳清文
債  權  人  日盛國際商業銀行股份有限公司
法定代理人  陳  棠
債  權  人  萬泰商業銀行股份有限公司
法定代理人  韓傑輔
債  權  人  遠東國際商業銀行股份有限公司
法定代理人  洪信德
債  權  人  永豐商業銀行股份有限公司
法定代理人  蔡友才
上列當事人聲請消費者債務清理更生事件，本院裁定如下：
    主  文
債務人所提如附表所示之更生方案應予認可，並自民國99年3月
份起，於每月15日給付。
    理  由
一、按債務人有薪資、執行業務所得或其他固定收入，法院認更
    生方案之條件公允者，得不經債權人會議可決，逕依債務人
    之聲請或依職權以裁定認可更生方案，消費者債務清理條例
    第64條第1項分別定有明文。
二、經查本件債務人聲請更生，前經本院於民國（下同）98年2
    月17日以97年度消債更字第 363號裁定開始更生程序在案，
    有上開裁定一份在卷可稽。又債務人於98年8 月20日所提更
    生方案，主張以每1月為1期，每期償還新臺幣（下同）6,94
    4元，更生履行期間為72期（6年）。惟上述更生方案前經本
    院於98年9 月10日以基院慧98年度執消債更執安字第39號函
    請各債權人於文到10日內，以書面確答是否同意該更生方案
    ，經逾全體債權人以書面確答不同意前開更生方案而未可決
    。
三、次查：
    (一)債務人自承現任職於台灣斯巴克環保工程股份有限公司，
      擔任台灣鐵路局列車隨車清潔員，每月薪資扣除勞健保後
      約22,000多元至26,000多元不等，業據其提出98年4 月份
      至9 月份之工資明細單、勞工保險局勞工保險被保險人投
      保資料表及本院98年10月29日調查筆錄各一份在卷足憑，
      是債務人確有固定收入足資履行更生方案每期還款金額一
      節，應堪採信。
    (二)又債務人於98年10月29日至本院調查時，表示為聲請更生
      ，顯現其履行更生方案之誠意，願於每月薪資收入中，酌
      留個人部分生活必要費用，其餘薪資收入皆用以清償各債
      權人之債權，而修改更生方案為以每1月為1期，每期償還
      9,000元，共計清償96期（8年）。再觀諸債務人前開修正
      後之更生方案，清償總金額合計為 864,000元，已為申報
      無擔保及無優先權債權總額877,204元之 98.49%（小數點
      第2 位以下四捨五入），故考量其清償能力及所提更生方
      案尚屬公允、適當及可行。
四、再查本件債務人更生方案，關於各債權人債權比例及所載每
    期各債權人應受償之金額未記載明確，為杜爭議，並保障各
    債權人之公平受償，爰依職權予以修正，每期清償日為每月
    15日，由債務人依附表所示之每期清償額，分別給付予各債
    權人，方不致影響更生方案裁定認可內容之確定性及可行性
    。又因給付所生之匯款或轉帳之手續費，基於各債權人之公
    平，不宜加重最大債權銀行之負擔，應由債務人負擔。另審
    酌本件債務人之清償成數已達申報無擔保及無優先權債權總
    額877,204元之 98.49%，足認其有清償之誠意，且生活程度
    之限制本無一定之標準，亦無罰則可資規範，而債務人如不
    按更生方案履行，依本條例第74條規定，債權人自可以該更
    生方案為執行名義聲請強制執行，已足救濟，故無為生活限
    制之必要，附此敘明。
五、綜上所述，債務人有固定收入，其更生方案之條件核屬公允
    、適當、可行，且無消費者債務清理條例第64條第 2項所定
    不得認可之消極事由，揆諸消費者債務清理條例之立法目的
    ，保障債權人公平受償，謀求消費者經濟生活之更生機會及
    社會經濟健全發展，故不經債權人會議可決，依職權逕予認
    可該更生方案。
六、爰依消費者債務清理條例第64條第1項規定，裁定如主文。
七、如不服本裁定，應於裁定送達後10日內，以書狀向司法事務
    官提出異議。
中    華    民    國    99    年    1     月    12    日
                      民事執行處司法事務官  陳憲銘
附表：更生方案
 ┌─────────────────────────────────────────┐
 │壹、更生方案內容：                                                                │
 ├─────────────────────────────────────────┤
 │ 一、清償期數、清償金額及給付方式：                                               │
 │     自民國99年3月份起，以每1月為1期，每期償還新臺幣（下同）9,000元，共計清償96期 │
 │     （8年）。                                                                    │
 │ 二、給付方式：                                                                   │
 │     於每月15日前，將每期應繳金額以臨櫃繳款、匯款方式或自動櫃員機（ATM）轉帳或債權│
 │     人指定還款方式，分別匯入各債權人指定匯款帳號。                               │
 │ 三、各債權人分配金額如貳之分配表所示。                                           │
 │ 四、無擔保及無優先權債務總額：877,204元。                                        │
 │ 五、清償總金額：864,000元。                                                      │
 │ 六、清償總成數：98.49%。                                                         │
 │                                                                                  │
 ├─────────────────────────────────────────┤
 │貳、各無擔保及無優先權債權人之受清償額分配表：              （單位：新臺幣/元）   │
 ├──┬───────────┬─────┬────┬───────┬───────┤
 │編號│    債  權  人        │ 債權金額 │債權比率│第1～96期每期 │96期總清償金額│
 │    │                      │          │        │可受分配金額  │              │
 ├──┼───────────┼─────┼────┼───────┼───────┤
 │ 1  │日盛國際商業銀行（股）│  94,739  │ 10.80% │       972    │     93,312   │
 ├──┼───────────┼─────┼────┼───────┼───────┤
 │ 2  │遠東國際商業銀行（股）│ 177,880  │ 20.28% │     1,825    │    175,200   │
 ├──┼───────────┼─────┼────┼───────┼───────┤
 │ 3  │萬泰商業銀行（股）    │ 139,620  │ 15.92% │     1,433    │    137,568   │
 ├──┼───────────┼─────┼────┼───────┼───────┤
 │ 4  │台新國際商業銀行（股）│ 319,975  │ 36.48% │     3,283    │    315,168   │
 ├──┼───────────┼─────┼────┼───────┼───────┤
 │ 5  │永豐商業銀行（股）    │ 144,990  │ 16.52% │     1,487    │    142,752   │
 ├──┼───────────┼─────┼────┼───────┼───────┤
 │    │    合   計           │ 877,204  │   100% │     9,000    │    864,000   │
 ├──┴───────────┴─────┴────┴───────┴───────┤
 │參、補充說明：                                                                    │
 │  1.各債權人每期可受分配金額＝每期清償金額9,000元×各債權人債權比率（元以下四捨五 │
 │    ）。                                                                          │
 │  2.本院所為之認可更生方案裁定，如未經債權人異議，於送達後10日裁定即確定，將依職權│
 │    核發確定證明書，債權人及債務人不必另行聲請。                                  │
 │  3.為避免導致債務人更生方案未能依約履行之情形，妨害更生立法之美意，債權人應主動向│
 │    本院或債務人陳報履行更生方案所需之匯款帳號資料或繳款方式。                    │
 │  4.因給付所生之匯款或轉帳手續費由債務人負擔。                                    │
 └─────────────────────────────────────────┘

司法院資訊處製作；財團法人民間司法改革基金會備份。
